臺灣新竹地方法院刑事判決　　　　　　　 100年度易字第37號
公　訴　人　臺灣新竹地方法院檢察署檢察官
被　　　告　彭成宏
上列被告因竊盜等案件，經檢察官提起公訴（99年度偵緝字第88
60號、99年度偵字第9543號），本院判決如下：
    主  文
彭成宏所犯如附表所示各罪，各處如附表「論罪科刑」欄所示之
刑；又收受贓物，累犯，處有期徒刑肆月。應執行有期徒刑貳年
貳月；扣案之鑰匙拾陸支，均沒收。
    事  實
一、彭成宏前於民國95年間，因贓物案件，經本院於95年8 月4
    日以95年度竹東簡字第129 號判決判處有期徒刑3 月確定；
    又於95年間，因竊盜罪案件，經臺灣板橋地方法院於96年2
    月16日以95年度易字第1926號判決判處有期徒刑7 月確定；
    又於95年間，因竊盜案件，經臺灣臺北地方法院於95年12月
    21 日 以95年度簡字第4045號判決判處有期徒刑6 月確定；
    上揭3 案嗣因中華民國九十六年罪犯減刑條例施行，復經本
    院於96年8 月9 日以96年度聲減字第789 號裁定分別減刑為
    有期徒刑1 月又15日、3 月又15日、3 月，應執行有期徒刑
    7 月15日確定(1)。又於95年間，因竊盜罪案件，經本院於96
    年2 月27日以96年度易字第99號判決分別判處有期徒刑5 月
    、7 月、9 月確定；又於96年間，因竊盜罪案件，經本院於
    96年6 月29日以96年度易字第312 號判決分別判處有期徒刑
    8 月、8 月確定；上揭2 案，亦因中華民國九十六年罪犯減
    刑條例施行，復經本院於96年9 月29日以96年度聲減字第23
    06號裁定分別減刑為有期徒刑2 月又15日、3 月又15日、4
    月又15日、4 月、4 月確定(2)；又於96年間，因贓物罪案件
    ，經臺灣高等法院於97年11月5 日以97年度上易字第2427號
    判決判處有期徒刑6 月，並減為有期徒刑3 月確定(3)，上揭
    (2)、(3)案復經臺灣高等法院於98年2 月4 日以98年度聲字第
    311 號裁定合併定應執行有期徒刑1 年6 月確定(4)。又於96
    年間，因竊盜罪案件，經臺灣苗栗地方法院於96年8 月6 日
    以96年度易字第647 號判決判處有期徒刑6 月確定；又於96
    年間，因竊盜罪案件，經臺灣苗栗地方法院於96年11月22日
    以96年度易字第992 號判決分別判處有期徒刑5 月、4 月、
    4 月確定；上揭3 案復經臺灣苗栗地方法院於97年10月27日
    以97年度聲字第944 號裁定合併定應執行有期徒刑1 年4 月
    確定(5)，上揭(1)、(4)、(5)接續執行，甫於99年6 月30日縮刑
    期滿執行完畢。
二、詎彭成宏猶不知悔改，竟(一)基於共同意圖為自己不法之所有
    之犯意，分別於附表所示時、地、方式竊取林靜君、陳建凱
    、黃代南、姜子德、周月美所有之手提包、車號KWV-961 號
    機車、車號ML-9518 號自小貨車、車號HTT-990 號機車、車
    號ML-2705 號自小客車得手；(二)彭成宏明知施柏辰（另由臺
    灣新竹地方法院檢察署偵查）於99年12月11日前約3 日之某
    時，在其新竹縣北埔鄉○○村○○街69號住處所交付潘建宏
    所有之機車駕照、汽車駕照及健保卡共3 張（潘建宏於99年
    10月23日16時15分，在新竹市○區○○街208 號前遭竊手提
    包1 只，內有前開證件及數位相機、手機、現金等物）係來
    路不明之贓物，竟基於收受贓物之犯意，而收受之。嗣於99
    年12月11日凌晨1 時10分，彭成宏駕駛竊得之車號ML-2705
    號自用小客車，在新竹市○○路97巷17號旁經警攔查後逃逸
    ，經警追獲後，扣得其所有供犯本案所用鑰匙16支、潘建宏
    所有之上開證件、林靜君所有之筆記本等物，而彭成宏於警
    方未發覺其所犯附表編號2 、3 、4 所示竊盜犯行前，主動
    向查獲之新竹市警察局第一分局警員供述其上開犯行，自首
    並接受裁判，並帶同員警尋獲車輛及接受裁判，始查悉上情
    。
三、案經林靜君訴由新竹市警察局第一分局報請臺灣新竹地方法
    院檢察署檢察官偵查起訴。
    理  由
壹、程序部分：
一、本件被告彭成宏所犯並非死刑、無期徒刑、最輕本刑為3 年
    以上有期徒刑之罪或高等法院管轄第一審案件，而其於準備
    程序進行中，先就被訴事實均為有罪之陳述，經法官告知簡
    式審判程序之旨，並聽取公訴人及被告之意見後，本院認適
    宜改依簡式審判程序進行，爰依刑事訴訟法第273 條之1 第
    1 項、第284 條之1 規定，由本院改進行簡式審判程序，合
    先敘明。
二、證據能力之認定：
  (一)按簡式審判程序之證據調查，不受第159 條第1 項之限制，
    刑事訴訟法第273 條之2 定有明文，是依上開規定，於行簡
    式審判程序之案件，被告以外之人於審判外之陳述，除有其
    他不得作為證據之法定事由外，應認具有證據能力。
  (二)查本案證人即被害人林靜君、陳建凱、黃代南、姜子德、周
    月美、潘建宏於警詢中之證述，雖均係被告以外之人於審判
    外之陳述，惟因本案採行簡式審判程序，復無其他不得作為
    證據之法定事由，揆諸首揭說明，應認均具有證據能力。
貳、實體部分：
一、上揭犯罪事實，業據被告彭成宏坦承不諱（見99年度偵字第
    9543號卷第5 頁至第12頁背面、第158 頁至第159 頁、第16
    2 頁至第163 頁99年度偵字第8860號卷第103 頁至第105 頁
    、第126 頁至第127 頁、第141 頁至第142 頁、99年度聲羈
    字第291 號卷第9 頁至第14頁、本院卷第16頁至第18頁、第
    29頁至第30頁、第48頁至第51頁背面、第57頁至第64頁），
    核與證人即被害人林靜君、陳建凱、黃代南、姜子德、周月
    美、潘建宏於警詢指述渠等被害情節相符（見99年度偵字第
    9543號卷第18頁至第19頁、第28頁至第28頁背面、第32頁至
    第32頁背面、第35頁至第36頁、第132 頁至第133 頁、第13
    6 頁至第138 頁）；此外，並有贓物認領保管單、失車- 案
    件基本資料詳細畫面報表、車輛詳細資料報表、車輛尋獲電
    腦輸入單、照片（見99年度偵字第9543號卷第20頁、第26頁
    至第27頁、第29頁至第30頁、第33頁至第34頁、第37頁至第
    38頁、第52頁至第56頁、第61頁至第64頁、第68頁至第69
    頁、第73頁至第79頁、第134 頁、第13 5頁、第139 頁）在
    卷可佐。綜上，足認被告自白與事實相符，可以採信，本案
    事證至為明確，被告犯行均堪認定，自應依法論科。
二、核被告就事實二(一)所為，均係犯刑法第320 條第1 項之普通
    竊盜罪；就事實二(二)所為，係犯刑法第349 條第1 項之收受
    贓物罪。被告前後各次竊盜、收受贓物犯行，犯意各別，行
    為互殊，應予分論併罰。又被告有如事實欄所述論罪科刑之
    執行紀錄，有臺灣高等法院被告前案紀錄表存卷為憑，其於
    徒刑執行完畢後5 年內故意再犯上開有期徒刑以上之罪，為
    累犯，應依刑法第47條第1 項規定，分別加重其刑。被告就
    附表編號2 至4 所示竊盜犯行未被有偵查權之警察機關發覺
    前，即向新竹市警察局第一分局警員劉政育表示涉犯上開案
    件而自首，並進而接受裁判乙節，業據證人劉政育到庭證述
    明確（見本院卷第58頁），爰依刑法第62條規定減輕其刑，
    並依法先加後減之。爰審酌被告彭成宏正值青壯，不思自食
    其力，奮發有為，多次行竊，欠缺尊重他人財產權益及守法
    之觀念，又任意收受贓物，徒增偵查機關查緝犯罪與被害人
    回復其物之困難，應嚴予非難，兼衡被告之素行、智識程度
    ，渠犯罪之動機、目的、手段、所獲利益，暨被告犯罪坦承
    犯行後之態度等一切情狀，分別量處如主文所示之刑，並定
    其應執行之刑，資為懲儆。扣案之鑰匙16支，係被告彭成宏
    所有，且供其竊取如附表編號2 至5 所示之物使用，此據被
    告彭成宏供明在卷，應依刑法第38條第1 項第2 款規定，併
    予宣告沒收之。至扣案之咖啡色手套1 雙、老虎鉗2 支、美
    工刀3 支、扳手2 支、水管剪、固定鉗、尖角鉗、活動扳手
    、割紗刀、手電筒、菜刀各1 支，雖均係被告所有，惟無證
    據證明係供本案犯罪所用，爰均不為沒收之宣告。
據上論斷，應依刑事訴訟法第273 條之1 第1 項、第299 條第1
項前段，刑法第320 條第1 項、第349 條第1 項、第47條第1 項
、第62條、第51條第5 款、第38條第1 項第2 款，刑法施行法第
1條 之1 第1 項、第2 項前段，判決如主文。
本案經檢察官許祥珍到庭執行職務。
中    華    民    國   100    年    3     月    15    日
                  刑事第一庭  法  官  朱美璘
以上正本證明與原本無異。
如不服本判決應於收受判決後10日內向本院提出上訴書狀，並應
敘述具體理由。其未敘述上訴理由者，應於上訴期間屆滿後20日
內向本院補提理由書(均須按他造當事人之人數附繕本)「切勿逕
送上級法院」。
中    華    民    國   100    年    3     月    15    日
                              書記官  楊嘉惠
附錄本案論罪科刑法條：
中華民國刑法第320條
意圖為自己或第三人不法之所有，而竊取他人之動產者，為竊盜
罪，處五年以下有期徒刑、拘役或五百元以下罰金。
意圖為自己或第三人不法之利益，而竊佔他人之不動產者，依前
項之規定處斷。
前二項之未遂犯罰之。
中華民國刑法第349條
收受贓物者，處 3 年以下有期徒刑、拘役或 5 百元以下罰金。
搬運、寄藏、故買贓物或為牙保者，處 5 年以下有期徒刑、拘
役或科或併科 1 千元以下罰金。
因贓物變得之財物，以贓物論。
附表：
┌──┬────┬──────┬────┬───┬─────┬────────┬───────┬───┐
│項次│時間    │地點        │物品    │被害人│行竊方式  │  證據          │  論罪科刑    │ 備註 │
├──┼────┼──────┼────┼───┼─────┼────────┼───────┼───┤
│  1 │99年10月│新竹市東區中│手提包1 │林靜君│以石頭擊破│1.被告彭成宏自白│彭成宏犯竊盜罪│      │
│    │14日17時│央路335 巷16│個（內有│      │林靜君所有│。              │，累犯，處有期│      │
│    │45分    │號「金悅飯店│錢包、證│      │車號6315-T│2.被害人林靜君指│徒刑伍月。    │      │
│    │        │」          │件、金融│      │N 號自用小│述。（99偵9543卷│              │      │
│    │        │            │卡、信用│      │客車副駕駛│第18頁至第19頁）│              │      │
│    │        │            │卡、手機│      │座玻璃後竊│3.贓物認領保管單│              │      │
│    │        │            │、現金3 │      │取手提包  │（99偵9543卷第20│              │      │
│    │        │            │萬元、筆│      │          │頁）            │              │      │
│    │        │            │記本等物│      │          │                │              │      │
│    │        │            │）      │      │          │                │              │      │
├──┼────┼──────┼────┼───┼─────┼────────┼───────┼───┤
│  2 │99年12月│新竹縣竹北市│車號KWV-│陳建凱│自備鑰匙  │1.被告彭成宏自白│彭成宏犯竊盜罪│自首  │
│    │3日19時 │光明六路136 │961號重 │      │          │。              │，累犯，處有期│      │
│    │        │號前        │型機車  │      │          │2.被害人陳建凱指│徒刑肆月。扣案│      │
│    │        │            │（價值約│      │          │述。（99偵9543卷│鑰匙拾陸支，沒│      │
│    │        │            │5千元） │      │          │第132 頁至第133 │收之。        │      │
│    │        │            │        │      │          │頁）            │              │      │
│    │        │            │        │      │          │3.贓物認領保管單│              │      │
│    │        │            │        │      │          │、車輛尋獲電腦輸│              │      │
│    │        │            │        │      │          │入單、照片（99偵│              │      │
│    │        │            │        │      │          │9543卷第78頁至第│              │      │
│    │        │            │        │      │          │79頁、134 頁至第│              │      │
│    │        │            │        │      │          │135 頁）        │              │      │
│    │        │            │        │      │          │                │              │      │
├──┼────┼──────┼────┼───┼─────┼────────┼───────┼───┤
│  3 │99年12月│新竹縣竹東鎮│車號ML- │黃代南│自備鑰匙  │1.被告彭成宏自白│彭成宏犯竊盜罪│自首  │
│    │10日零時│長安路129號 │9518號自│      │          │。              │，累犯，處有期│      │
│    │許      │前          │用小貨車│      │          │2.被害人黃代南指│徒刑陸月。扣案│      │
│    │        │            │（價值約│      │          │述。（99偵9543卷│鑰匙拾陸支，沒│      │
│    │        │            │6萬元） │      │          │第28頁至第28頁背│收之。        │      │
│    │        │            │        │      │          │面）            │              │      │
│    │        │            │        │      │          │3.贓物認領保管單│              │      │
│    │        │            │        │      │          │、車輛尋獲電腦輸│              │      │
│    │        │            │        │      │          │入單、照片（99偵│              │      │
│    │        │            │        │      │          │9543卷第29頁、第│              │      │
│    │        │            │        │      │          │30頁、第64頁、第│              │      │
│    │        │            │        │      │          │68頁至第69頁）  │              │      │
│    │        │            │        │      │          │                │              │      │
├──┼────┼──────┼────┼───┼─────┼────────┼───────┼───┤
│  4 │99年12月│新竹市東區光│車號HTT-│姜子德│自備鑰匙  │1.被告彭成宏自白│彭成宏犯竊盜罪│自首  │
│    │10日4時 │復路1段41巷 │990 號重│      │          │。              │，累犯，處有期│      │
│    │30分    │口後方空地  │型機車（│      │          │2.被害人姜子德指│徒刑伍月。扣案│      │
│    │        │            │價值約1 │      │          │述。（99偵9543卷│鑰匙拾陸支，沒│      │
│    │        │            │萬元）  │      │          │第32頁至第32頁背│收之。        │      │
│    │        │            │        │      │          │面）            │              │      │
│    │        │            │        │      │          │3.贓物認領保管單│              │      │
│    │        │            │        │      │          │、車輛尋獲電腦輸│              │      │
│    │        │            │        │      │          │入單、照片（99偵│              │      │
│    │        │            │        │      │          │9543卷第33頁、第│              │      │
│    │        │            │        │      │          │34頁、第73頁至第│              │      │
│    │        │            │        │      │          │74頁）          │              │      │
├──┼────┼──────┼────┼───┼─────┼────────┼───────┼───┤
│  5 │99年12月│新竹縣竹東鎮│車號ML- │周月美│自備鑰匙  │1.被告彭成宏自白│彭成宏犯竊盜罪│      │
│    │10日5時 │大林路85號旁│2705號自│      │          │。              │，累犯，處有期│      │
│    │許      │            │用小客車│      │          │2.被害人周月美指│徒刑捌月。扣案│      │
│    │        │            │（價值約│      │          │述。（99偵9543卷│鑰匙拾陸支，沒│      │
│    │        │            │5萬元） │      │          │第35頁至第36頁）│收之。        │      │
│    │        │            │        │      │          │3.贓物認領保管單│              │      │
│    │        │            │        │      │          │、車輛尋獲電腦輸│              │      │
│    │        │            │        │      │          │入單、照片（99偵│              │      │
│    │        │            │        │      │          │9543 卷 第37頁、│              │      │
│    │        │            │        │      │          │第38頁、第61頁至│              │      │
│    │        │            │        │      │          │第64頁）        │              │      │
└──┴────┴──────┴────┴───┴─────┴────────┴───────┴───┘